Config:
  hfst:
    Gen: ../../../src/generator-gt-norm.hfst
    Morph: ../../../src/analyser-gt-norm.hfst
  xerox:
    Gen: ../../../src/generator-gt-norm.xfst
    Morph: ../../../src/analyser-gt-norm.xfst
    App: lookup

Tests:

# todo:
# Proofread the gold standard (below)
# Then: run analyser, then correct. 



  Noun - ава: # Ordinary nouns 'woman' - full paradigm including MWN
     ава+N+Sg+Nom+Indef: ава
     ава+N+Gen+Indef: авань
     ава+N+Abl+Indef: авада
     ава+N+Dat+Indef: аванди
     ава+N+Abe+Indef: авафтома
     ава+N+Comp+Indef: авашка
     ава+N+Ine+Indef: аваса
     ава+N+Ela+Indef: аваста
     ава+N+Ill+Indef: авас
     ава+N+Prl+Indef: авава
     ава+N+Tra+Indef: авакс
     ава+N+Sg+Nom+PxSg1: авазе
     ава+N+Pl+Nom+PxSg1: аване
     ава+N+Sg+Gen+PxSg1: авазень
     ава+N+Pl+Gen+PxSg1: аванень
     ава+N+Sg+Dat+PxSg1: [авазенди, авазти]
     ава+N+Pl+Dat+PxSg1: аваненди
     ава+N+Abl+PxSg1: авадон
     ава+N+Abe+PxSg1: авафтомон
     ава+N+Comp+PxSg1: авашкан
     ава+N+Ine+PxSg1: авасон
     ава+N+Ela+PxSg1: авастон
     ава+N+Ill+PxSg1: авазон
     ава+N+Prl+PxSg1: ававан
     ава+N+Sg+Nom+PxSg2: аваце
     ава+N+Pl+Nom+PxSg2: аватне
     ава+N+Sg+Gen+PxSg2: авацень
     ава+N+Pl+Gen+PxSg2: аватнень
     ава+N+Abl+PxSg2: авадот
     ава+N+Abe+PxSg2: авафтомот
     ава+N+Comp+PxSg2: авашкат
     ава+N+Ine+PxSg2: авасот
     ава+N+Ela+PxSg2: авастот
     ава+N+Ill+PxSg2: авазт
     ава+N+Prl+PxSg2: авават
     ава+N+Sg+Nom+PxSg3: авац
     ава+N+Pl+Nom+PxSg3: аванза
     ава+N+Sg+Gen+PxSg3: аванц
     ава+N+Pl+Gen+PxSg3: аванзон
     ава+N+Sg+Dat+PxSg3: аванцты
     ава+N+Pl+Dat+PxSg3: аванзонды
     ава+N+Abl+PxSg3: авадонза
     ава+N+Abe+PxSg3: авафтомонза
     ава+N+Comp+PxSg3: авашканза
     ава+N+Ine+PxSg3: авасонза
     ава+N+Ela+PxSg3: авастонза
     ава+N+Ill+PxSg3: авазонза
     ава+N+Prl+PxSg3: ававанза
     ава+N+Nom+PxPl1: аваньке
     ава+N+Gen+PxPl1: аванькень
     ава+N+Dat+PxPl1: аванькенди
     ава+N+Abl+PxPl1: авадонк
     ава+N+Abe+PxPl1: авафтомонк
     ава+N+Comp+PxPl1: авашканк
     ава+N+Ine+PxPl1: авасонк
     ава+N+Ela+PxPl1: авастонк
     ава+N+Ill+PxPl1: авазонк
     ава+N+Prl+PxPl1: ававанк
     ава+N+Nom+PxPl2: аванте
     ава+N+Gen+PxPl2: авантень
     ава+N+Dat+PxPl2: авантенди
     ава+N+Abl+PxPl2: авадонт
     ава+N+Abe+PxPl2: авафтомонт
     ава+N+Comp+PxPl2: авашкант
     ава+N+Ine+PxPl2: авасонт
     ава+N+Ela+PxPl2: авастонт
     ава+N+Ill+PxPl2: авазонт
     ава+N+Prl+PxPl2: ававант
     ава+N+Nom+PxPl3: авасна
     ава+N+Gen+PxPl3: аваснон
     ава+N+Dat+PxPl3: аваснонды
     ава+N+Abl+PxPl3: авадост
     ава+N+Abe+PxPl3: авафтомост
     ава+N+Comp+PxPl3: авашкаст
     ава+N+Ine+PxPl3: авасост
     ава+N+Ela+PxPl3: авастост
     ава+N+Ill+PxPl3: авазост
     ава+N+Prl+PxPl3: ававаст
     ава+N+Pl+Nom+Indef: ават
     ава+N+Pl+Nom+PxSg1: аване
     ава+N+Pl+Nom+PxSg3: аванза
     ава+N+Sg+Nom+Def: авась
     ава+N+Sg+Gen+Def: авать
     ава+N+Sg+Dat+Def: авати
     ава+N+Pl+Nom+Def: аватне
     ава+N+Pl+Gen+Def: аватнень
     ава+N+Pl+Dat+Def: аватненди    
     ава+N+Sg+Nom+Indef+Foc/вок: ававок
     ава+N+Gen+Indef+Foc/вок: аваньвок
     ава+N+Abl+Indef+Foc/вок: авадовок
     ава+N+Dat+Indef+Foc/вок: авандивок
     ава+N+Abe+Indef+Foc/вок: авафтомовок
     ава+N+Comp+Indef+Foc/вок: авашкавок
     ава+N+Ine+Indef+Foc/вок: авасовок
     ава+N+Ela+Indef+Foc/вок: авастовок
     ава+N+Ill+Indef+Foc/вок: авасвок
     ава+N+Prl+Indef+Foc/вок: авававок
     ава+N+Tra+Indef+Foc/вок: аваксвок
     ава+N+Sg+Nom+PxSg1+Foc/вок: авазевок
     ава+N+Pl+Nom+PxSg1+Foc/вок: аваневок
     ава+N+Sg+Gen+PxSg1+Foc/вок: авазеньвок
     ава+N+Pl+Gen+PxSg1+Foc/вок: аваненьвок
     ава+N+Sg+Dat+PxSg1+Foc/вок: [авазендивок, авазтивок]
     ава+N+Pl+Dat+PxSg1+Foc/вок: аванендивок
     ава+N+Abl+PxSg1+Foc/вок: авадонвок
     ава+N+Abe+PxSg1+Foc/вок: авафтомонвок
     ава+N+Comp+PxSg1+Foc/вок: авашканвок
     ава+N+Ine+PxSg1+Foc/вок: авасонвок
     ава+N+Ela+PxSg1+Foc/вок: авастонвок
     ава+N+Ill+PxSg1+Foc/вок: авазонвок
     ава+N+Prl+PxSg1+Foc/вок: ававанвок
     ава+N+Sg+Nom+PxSg2+Foc/вок: авацевок
     ава+N+Pl+Nom+PxSg2+Foc/вок: аватневок
     ава+N+Sg+Gen+PxSg2+Foc/вок: аваценьвок
     ава+N+Pl+Gen+PxSg2+Foc/вок: аватненьвок
     ава+N+Abl+PxSg2+Foc/вок: авадотвок
     ава+N+Abe+PxSg2+Foc/вок: авафтомотвок
     ава+N+Comp+PxSg2+Foc/вок: авашкатвок
     ава+N+Ine+PxSg2+Foc/вок: авасотвок
     ава+N+Ela+PxSg2+Foc/вок: авастотвок
     ава+N+Ill+PxSg2+Foc/вок: авазтвок
     ава+N+Prl+PxSg2+Foc/вок: ававатвок
     ава+N+Sg+Nom+PxSg3+Foc/вок: авацвок
     ава+N+Pl+Nom+PxSg3+Foc/вок: аванзовок
     ава+N+Sg+Gen+PxSg3+Foc/вок: аванцвок
     ава+N+Pl+Gen+PxSg3+Foc/вок: аванзонвок
     ава+N+Sg+Dat+PxSg3+Foc/вок: аванцтывок
     ава+N+Pl+Dat+PxSg3+Foc/вок: аванзондывок
     ава+N+Abl+PxSg3+Foc/вок: авадонзовок
     ава+N+Abe+PxSg3+Foc/вок: авафтомонзовок
     ава+N+Comp+PxSg3+Foc/вок: авашканзовок
     ава+N+Ine+PxSg3+Foc/вок: авасонзовок
     ава+N+Ela+PxSg3+Foc/вок: авастонзовок
     ава+N+Ill+PxSg3+Foc/вок: авазонзовок
     ава+N+Prl+PxSg3+Foc/вок: ававанзовок
     ава+N+Nom+PxPl1+Foc/вок: аванькевок
     ава+N+Gen+PxPl1+Foc/вок: аванькеньвок
     ава+N+Dat+PxPl1+Foc/вок: аванькендивок
     ава+N+Abl+PxPl1+Foc/вок: авадонквок
     ава+N+Abe+PxPl1+Foc/вок: авафтомонквок
     ава+N+Comp+PxPl1+Foc/вок: авашканквок
     ава+N+Ine+PxPl1+Foc/вок: авасонквок
     ава+N+Ela+PxPl1+Foc/вок: авастонквок
     ава+N+Ill+PxPl1+Foc/вок: авазонквок
     ава+N+Prl+PxPl1+Foc/вок: ававанквок
     ава+N+Nom+PxPl2+Foc/вок: авантевок
     ава+N+Gen+PxPl2+Foc/вок: авантеньвок
     ава+N+Dat+PxPl2+Foc/вок: авантендивок
     ава+N+Abl+PxPl2+Foc/вок: авадонтвок
     ава+N+Abe+PxPl2+Foc/вок: авафтомонтвок
     ава+N+Comp+PxPl2+Foc/вок: авашкантвок
     ава+N+Ine+PxPl2+Foc/вок: авасонтвок
     ава+N+Ela+PxPl2+Foc/вок: авастонтвок
     ава+N+Ill+PxPl2+Foc/вок: авазонтвок
     ава+N+Prl+PxPl2+Foc/вок: ававантвок
     ава+N+Nom+PxPl3+Foc/вок: авасновок
     ава+N+Gen+PxPl3+Foc/вок: аваснонвок
     ава+N+Dat+PxPl3+Foc/вок: аваснондывок
     ава+N+Abl+PxPl3+Foc/вок: авадоствок
     ава+N+Abe+PxPl3+Foc/вок: авафтомоствок
     ава+N+Comp+PxPl3+Foc/вок: авашкаствок
     ава+N+Ine+PxPl3+Foc/вок: авасоствок
     ава+N+Ela+PxPl3+Foc/вок: авастоствок
     ава+N+Ill+PxPl3+Foc/вок: авазоствок
     ава+N+Prl+PxPl3+Foc/вок: ававаствок
     ава+N+Pl+Nom+Indef+Foc/вок: аватвок
     ава+N+Pl+Nom+PxSg1+Foc/вок: аваневок
     ава+N+Pl+Nom+PxSg3+Foc/вок: аванзовок
     ава+N+Sg+Nom+Def+Foc/вок: авасьвок
     ава+N+Sg+Gen+Def+Foc/вок: аватьвок
     ава+N+Sg+Dat+Def+Foc/вок: авативок
     ава+N+Pl+Nom+Def+Foc/вок: аватневок
     ава+N+Pl+Gen+Def+Foc/вок: аватненьвок
     ава+N+Pl+Dat+Def+Foc/вок: аватнендивок
